# 外部存单办锁汇及开承兑汇票、控制权问题

提问人：zcy2401 时间：2023-04-01 09:26:
请教老师两个问题：
1、公司用外币定期存单办理锁汇业务，同时质押该存单开银行承兑汇票（用于支付供应商货款），那么现金转为存单及存单到期收回在现金流上分别怎么列示？
2、甲公司持有乙40%股权，甲的管理层通过拍卖的形式取得乙公司20%股权，甲和甲公司管理层无一致行动人协议，乙公司的董事会 5 人，其中 2 人是甲公司委派， 1 人是甲的管理层中的一人持有， 2 人是另一方（也拥有40%股权）委派，董事会重大事项表决要三分之二同意，3/5小于三分之二。请问甲公司能否控制乙公司？如并表，按什么比例并？

回答人：chenyiwei
1、因为以该存单为质押开立银行承兑汇票，故作为筹资活动现金流量。
2、甲不能控制乙。在没有一致行动协议的情况下，甲和其管理层在乙公司问题上不一定采取一致行动。同时甲及其管理层即使有一致行动协议，也不能控制通过决议所需的2/3多数。